臺灣新竹地方法院刑事判決　　　　　　　 93年度訴字第158號
公　訴　人　臺灣新竹地方法院檢察署檢察官
被　　　告　甲○○
　　　　　　　　　　門牌整編.
上列被告因違反毒品危害防制條例案件，經檢察官提起公訴（92
年度毒偵字第1148號），及移送併案審理（93年度毒偵字第1083
號、94年度毒偵字第148號），本院合議庭裁定進行簡式審判程
序，判決如下：
    主  文
甲○○連續施用第一級毒品，處有期徒刑柒月。又連續施用第二
級毒品，處有期徒刑柒月。應執行有期徒刑壹年。
    事  實
一、
  (一)甲○○曾有多次違反肅清煙毒條例、麻醉藥品管理條例經判
    刑執行之前科（未構成累犯）。其前因施用毒品案件，經本
    院以89年度毒聲字第2678號裁定送觀察勒戒後，認有繼續施
    用毒品傾向，復經本院以90年度毒聲字第305號裁定，送臺
    灣桃園女子戒治所強制戒治，再經本院以90年度毒聲字第
    1230號裁定停止戒治，所餘戒治期間付保護管束，嗣於91
    年2月18日強制戒治期滿未經撤銷，經臺灣新竹地方法院檢
    察署檢察官於91年3月11日以91年度戒毒偵字第40號為不起
    訴處分確定。
  (二)詎其仍不知悔改，於強制戒治完畢釋放後之5年內，復基於
    施用第1級毒品海洛因之概括犯意，自92年11月20日某時起
    至93年6月15日某時止，在其位於新竹縣尖石鄉錦屏村9鄰那
    羅47號住處等處，以針筒注射之方式，以不詳頻率連續施用
    海洛因多次，另基於第2級毒品安非他命之概括犯意，自92
    年11月20日某時起至93年12月1日晚上7時許往前回溯96 小
    時內之某時止，在上開住處等處，以將安非他命毒品放在吸
    食器內加熱吸食之方式，每2天1次之頻率連續施用安非他命
    多次，其間分別於下列時間、地點為警查獲：
    1.為警於92年11月20日下午4時5分許，至新竹縣竹東鎮○○
      路59號「千禧園汽車花園旅館」127室搜索，發現同處一
      室之甲○○、梁博凱、鄧靜怡正在施用毒品，並扣得梁博
      凱所有之海洛因毒品3包、安非他命毒品3包、注射針筒1
      枝、殘渣袋3個、玻璃球1個等物而查獲（梁博凱、鄧靜怡
      所涉違反毒品危害防制條例案件經檢察官另行偵查），並
      經檢察官諭令交保新臺幣1萬元（92年毒偵字1148號起訴
      ）；
    2.於93年6月15日下午4時許，經警通知前往警局採尿送驗呈
      嗎啡（海洛因人體代謝物）、安非他命陽性反應而查獲（
      93年度毒偵字第1083號併案審理）；
    3.於93年12月1日下午7時許，經警通知前往警局採尿送驗呈
      安非他命陽性反應而查獲（94年度毒偵字第148號併案審
      理）。
二、案經新竹市警察局移送、新竹市警察第二分局、新竹縣警察
    局橫山分局報告臺灣新竹地方法院檢察署檢察官偵查起訴暨
    併案審理。
      理  由
一、本件被告甲○○所犯施用第1級毒品、第2級毒品之罪，均非
    死刑、無期徒刑、最輕本刑為3年以上有期徒刑之罪，或高
    等法院管轄第一審案件，被告於本院準備程序進行中，就被
    訴事實為有罪之陳述，經本院合議庭認合於刑事訴訟法第
    273條之1第1項之規定，裁定進行簡式審判程序，合先敘明
    。
二、訊據被告甲○○對於右揭事實均坦承不諱，且被告92年11月
    20日（代號B-154）、93年6月15日（代號Ｚ000000000000）
    、93年12月1日（代號F-169），3次為警查獲後所採集之尿
    液經送檢驗均呈甲基安非他命陽性反應，92年11月20日、93
    年6月15日該2次亦呈嗎啡（海洛因人體代謝物）陽性反應，
    有新竹市警察局辦理煙毒、麻醉藥品案尿液送檢人真實姓名
    代號對照表暨送驗登記簿、新竹市衛生局不法藥物尿液初步
    篩檢報告書各2份，昭信科技顧問股份有限公司濫用藥物陽
    性檢體檢驗報告、採尿室毒品人口到場採尿名冊、列管毒品
    人口尿液檢體採集送驗紀錄表各1份等在卷為憑（見92年度
    毒偵字第1148號卷【下稱第1148號卷】第69、70頁，94年度
    毒偵字第148號卷第7、8頁，93年度毒偵字第1083號卷第4至
    6頁，93年度毒偵字第869號卷第74、75頁），次按「甲基安
    非他命經口服投與後約70%於24小時內自尿液中排出，約90%
    於96小時內自尿液中排出，：：甲基安非他命之檢出與其投
    與方式、投與量、個人體質、採尿時間及檢測儀器之精密度
    等諸多因素有關，因此僅憑尿液中呈安非他命陽性反應，並
    無法確實推算吸食時間距採集時間之長短，惟依上述資料推
    斷，最長不可能超過4日」，有行政院衛生署藥物食品檢驗
    局81年2月8日（81）藥檢壹字第001156號函1紙在卷可稽；
    是經採尿檢驗呈安非他命陽性反應者，通常可認其人於採尿
    前96小時內有施用安非他命，足認被告自白符合事實，堪以
    採信，本件事證明確，被告上開犯行均洵堪認定。
三、再者，被告有事實欄一(一)所載觀察勒戒、強制戒治執行完畢
    釋放之執行紀錄，有刑案資料查註紀錄表、全國施用毒品案
    件紀錄表、受觀察勒戒人毒品及前科紀錄簡列表、91年度戒
    毒偵字第40號不起訴處分書、法務部全國檢察官線上查詢刑
    案人犯在監所最新資料報表、臺灣高等法院被告全國前案紀
    錄表等在卷可參（見第1148號卷第58至68頁、本院卷），是
    被告本件係在強制戒治執行完畢釋放後5年內再犯施用毒品
    罪，所為應依法論罪科刑。
四、
  (一)罪名：核被告所為係分別犯毒品危害防制條例第10條第1項
    之施用第1級毒品罪及同條例第10條第2項之施用第2級毒品
    罪。
  (二)連續犯：其先後多次施用第1級毒品海洛因、第2級毒品安非
    他命之行為，均各時間緊接，所犯罪名相同，顯係各出於概
    括之犯意為之，爰均依刑法第56條連續犯之規定以一施用第
    1 級毒品罪、施用第2級毒品罪論，並均加重其刑。又其持
    有第1級毒品海洛因及第2級毒品安非他命後分別進而施用，
    其持有毒品之低度行為，應分別為施用之高度行為所吸收，
    爰不另論其持有毒品罪。
  (三)數罪併罰：又被告所犯上開2罪，罪名不同，犯意各別，應
    予分論併罰。
  (四)量刑：爰審酌被告前曾因施用毒品經執行完畢（未構成累犯
    ），已因施用毒品執行觀察勒戒、強制戒治，卻不知悔改，
    且於92年11月20日經查獲後命交保，仍未能痛下決心拒用毒
    品，顯然自制力薄弱，查獲次數為3次，施用第1、2級毒品
    期間分別約為6個月、1年，惟念其所為係戕害自身身心健康
    ，犯罪手段、情節及所生危害均尚非重大，參以其犯罪後坦
    承犯行等一切情狀，分別量處如主文所示之刑，並定應執行
    刑，以資懲儆。
五、檢察官以93年度毒偵字第1083號、94年度毒偵字第148號移
    續犯之裁判上一罪關係，業經檢察官於本院準備程序及簡式
    審判程序時以言詞擴張此部分之犯罪事實，本院自應併予審
    理，附此敘明。
六、據上論斷，應依刑事訴訟法第273條之1第1項、第299條第1
    項前段，毒品危害防制條例第10條第1項、第2項，刑法第11
    條前段、第56條、第51條第5款，判決如主文。
本案經檢察官詹昭書到庭執行職務。
中　　華　　民　　國　　94　　年　　4　　月　　18　　日
                  刑事第三庭法  官  黃美盈
如不服本判決，應於判決送達後10日內向本院提出上訴狀（應附
繕本），上訴於臺灣高等法院。
以上正本證明與原本無異。
中　　華　　民　　國　　94　　年　　4　　月　　18　　日
                            書記官  吳尚文
附錄本案論罪科刑法條：
毒品危害防制條例第10條：
施用第一級毒品者，處六月以上五年以下有期徒刑。
施用第二級毒品者，處三年以下有期徒刑。
